ACORDAO-COMPLETO-2345652

ACÓRDÃO DE RELAÇÃO

ACÓRDÃO DE RELAÇÃO 1564/2019 ATA 6/2019 - SEGUNDA CÂMARA

Acórdão 1564/2019-TCU-Segunda Câmara
Trata-se de documentação apresentada pela Construtora Construterra e Serviços Eireli, com pedido de medida cautelar, na qual noticia possíveis irregularidades na Concorrência 2/2018, conduzida pela Prefeitura Municipal de Aguiar/PB para contratação de empresa do ramo de engenharia visando à construção do açude público Caititu, com recursos repassados pelo atual Ministério do Desenvolvimento Regional (Contrato de Repasse 1048186-51/2017 - Siconv 862650) .
Considerando que a representação preenche os requisitos de admissibilidade;
considerando as alegações da representante de que o edital contém exigências que restringem a competitividade, caracterizadas pela necessidade de i) apresentar atestados e certidões, fornecidos por pessoa jurídica de direito público ou privado, que comprovem desempenhar  atividade compatível com o objeto da licitação e de ii) possuir em seu quadro permanente, na data da licitação, engenheiro civil com comprovada aptidão na execução de serviços semelhantes, em características e complexidade operacional e tecnológica, ao objeto do certame, as quais entende desarrazoadas e desproporcionais;
considerando que a unidade técnica, em pareceres uniformes entendeu que não restou evidenciada restrição à competividade, uma vez que:
i) quanto à exigência de atestados de capacidade técnico-operacional, foram estabelecidos parâmetros objetivos para verificação de que a licitante já prestou, satisfatoriamente, serviços compatíveis com os licitados, em atendimento ao disposto no art. 30, inciso II, da Lei 8.666/1993;
ii) a exigência de que a licitante possua em seu quadro permanente, na data prevista para entrega da proposta, profissional com experiência comprovada na execução dos serviços a serem contratados está prescrita no art. 30, § 1º, inciso I, da Lei 8.666/93;
considerando que não restaram caracterizados os pressupostos necessários à concessão da medida cautelar pleiteada;
os ministros do Tribunal de Contas da União, reunidos em sessão de 2ª Câmara, ACORDAM, por unanimidade, de acordo com os pareceres emitidos nos autos e com fundamento nos arts. 235, 237, inciso VII e parágrafo único, e 250, inciso I, do Regimento Interno; 113, § 1º, da Lei 8.666/1993; e 103, § 1º, da Resolução TCU 259/2014, em:
a) conhecer desta representação e considerá-la improcedente;
b) indeferir a medida cautelar pleiteada;
c) dar ciência desta deliberação e da instrução à peça 4 à representante e à Prefeitura Municipal de Aguiar/PB; e
d) arquivar o processo.
1. Processo TC-Processo 000.820/2019-9 (REPRESENTAÇÃO) 
1.1. Classe de Assunto: VI.
1.2. Representante: Construtora Construterra e Serviços Eireli (CNPJ 10.546.376/0001-50) 
1.3. Unidade: Município de Aguiar/PB.
1.4. Relatora: ministra Ana Arraes
1.5. Representante do Ministério Público: não atuou.
1.6. Unidade Técnica: Secretaria do TCU no Estado da Paraíba (Sec-PB) .
1.7. Representação legal: não há.
1.8. Determinações/Recomendações/Orientações: não há.

Segunda Câmara

Município de Aguiar/PB.

ANA ARRAES

não há.

Não atuou.

REPRESENTAÇÃO (REPR)

Secretaria do TCU no Estado da Paraíba (Sec-PB).